臺灣高雄地方法院民事判決　　　　　　　95年度訴字第3994號
原　　　告　台灣中小企業銀行股份有限公司
法定代理人　戊○○
訴訟代理人　甲○○
　　　　　　丙○○
被　　　告　丁○○
　　　　　　乙○○
　　　　　　　　　　　以上2.
上列當事人間清償借款事件，本院於民國96年4 月3 日言詞辯論
終結，判決如下：
    主  文
被告應連帶給付原告新臺幣壹佰捌拾參萬柒仟肆佰玖拾柒元，及
如附表一所示之利息、違約金。
被告丁○○應給付原告新臺幣壹拾捌萬陸仟柒佰貳拾柒元，及如
附表二、三所示之利息、違約金。
訴訟費用由被告連帶負擔十分之九，餘由被告李雯雅負擔。
    事實及理由
壹、程序方面
一、按訴狀送達後，原告不得將原訴變更或追加他訴，但擴張或
    減縮應受判決事項之聲明者，或不甚礙被告之防禦及訴訟之
    終結者，不在此限，民事訴訟法第255 條第1 項第3 款、第
    7 款分別定有明文。本件原告起訴時係請求被告連帶給付如
    附表一所示未償金額、利息及自民國95年5 月22日起算之違
    約金，並請求被告李雯雅給付原告新臺幣（下同）133,620
    元及自95年7 月10日起至清償日止按週年利率11.303% 固定
    計付之利息，暨自95年8 月10日起至清償日止如附表二所示
    之違約金；嗣於96年3 月8 日本院言詞辯論期日時，就前述
    之違約金起算日減縮為如附表一所示之違約金起算日，並於
    95年11月23日及96年1 月11日本院言詞辯論期日請求爰依信
    用卡契約之法律關係，追加訴請被告李雯雅給付新臺幣（下
    同）55,051元及如附表三所示之利息及違約金（見本院卷第
    16-17 、37-38 頁）；嗣又於96年3 月13日就起訴狀附表編
    號3 所示之借款餘額、利息及違約金，減縮如附表二所示（
    見本院卷第52頁），核與前揭規定相符，應予准許。
二、本件被告經合法通知，未於言詞辯論期日到場，核無民事訴
    訟法第386 條各款所列情形，爰依原告聲請，由其一造辯論
    而為判決。
貳、實體方面
一、原告主張：被告李雯雅於93年3 月16日邀同被告乙○○為連
    帶保證人，向伊借款180 萬元，借款期限如附表一編號所
    示，雙方並約定按月攤還本息，借款利率按郵匯局2 年期定
    期儲蓄存款機動利率加碼年息2.75% 機動計付，如未按期履
    行，即喪失期限利益，全部債務視為到期，除按約定利率計
    算遲延利息外，其逾期清償在6 個月以內者，按上開利率10
    % ，其超過6 個月部分，按上開利率20 %加計違約金；李雯
    雅又於93年5 月16日邀同被告乙○○為連帶保證人，向伊借
    款30萬元，借款期限如附表一編號所示，雙方並約定均按
    月攤還本息，借款利率分別為按伊之定儲指數利率加碼年息
    4.38% 機動計付，如未按期履行，即喪失期限利益，全部債
    務視為到期，除按約定利率計算遲延利息外，其逾期清償在
    6 個月以內者，按上開利率10% ，其超過6 個月部分，按上
    開利率20% 加計違約金；李雯雅復於94年4 月6 日向伊借款
    15萬元，借款期限如附表二所示，雙方並約定按月攤還本息
    ，借款利率按年息11.303 %固定計付，如未按期履行，即喪
    失期限利益，全部債務視為到期，除按約定利率計算遲延利
    息外，其逾期清償在6 個月以內者，按上開利率10% ，其超
    過6 個月部分，按上開利率20% 加計違約金；復且，李雯雅
    於93年3 月間向伊申辦信用卡使用，兩造成立信用卡使用契
    約，約定被告得於伊之特約商店記帳消費，並由伊代墊信用
    卡簽帳消費款，但被告應於繳款截止日前，按月清償代墊借
    款，如未於繳款期限內繳納最低應繳金額而遲延清償時，全
    部債務視為到期，除按年息17% 之利率計算遲延利息外，並
    得請求被告在逾期6 個以內者，按上開利率10% ，超過6 個
    月按上開利率20% 計算之違約金。嗣李雯雅就附表一之借款
    均繳至95年4 月21日，附表二之借款繳款至95年4 月10日日
    ，各積欠如附表一、二所示本金及利息、違約金未清償；至
    信用卡消費款部分，被告於最後1 次結帳日即94年12月8日
    後，未再按期清償最低應繳金額，尚積欠附表三所示之本金
    及利息、違約金未清償，迭經催討，均置之不理。而乙○○
    為附表一所示借款債務之連帶保證人，依法亦應負連帶給付
    責任，爰依消費借貸、連帶保證及信用卡契約之法律關係，
    提起本訴，求為判決如主文所示。
二、被告2 人均未於言詞辯論期日到場，亦未提出書狀作何聲明
    或陳述。
三、原告主張之事實，業據其提出所述相符之個人購車及購屋貸
    款訂型化契約、借據、放款帳卡、放款利率歷史資料表、卡
    友理財貸款契約、信用卡申請書暨約定條款、帳單等件為證
    ，而被告未於言詞辯論期日到庭，亦未提出書狀作何聲明或
    陳述。經本院就借款金額、期限、利率、還款狀況各節調查
    結果，認原告主張之事實，堪信為真。
四、按借用人應於約定期限內，返還與借用物種類、品質、數量
    相同之物；遲延之債務，以支付金錢為標的者，債權人得請
    求依法定利率計算之遲延利息，但約定利率較高者，仍從其
    約定利息；當事人得約定債務人不履行債務時，應支付違約
    金，民法第478 條前段、第233 條第1 項、第250 條第1 項
    分別規定甚詳。次按數人負同一債務，明示對於債權人各負
    全部給付之責任者，為連帶債務，民法第272 條第1 項已有
    明文，而所謂連帶保證債務，係指保證人與主債務人負同一
    債務，對於債權人各負全部給付之責任者而言，最高法院45
    年度第1426號判例意旨可資參照。又按連帶債務人之債權人
    ，得對於債務人中之一人或數人，或其全體，同時或先後請
    求全部或一部之給付，且連帶債務未全部履行前，全體債務
    人仍負連帶責任，民法第273 條亦定有明文。本件被告李雯
    雅未依約清償前揭本息，依其與原告間之約定，全部債務視
    為到期，而尚欠附表一、二、三所示借款、信用卡消費款、
    利息、違約金未予清償，被告乙○○為附表一所示債務之連
    帶保證人，依前開規定，應負連帶清償責任。從而，原告依
    消費借貸、連帶保證及信用卡契約之法律關係，請求被告連
    帶給付1,837,497 元，及附表一所示之利息、違約金，並另
    請求李雯雅給付186,727 元，及附表二、三所示之利息、違
    約金，為有理由，應予准許。
五、據上結論，原告之訴為有理由，依民事訴訟法第385 條第1
    項、第85條第1 項但書、第2 項，判決如主文。
中　　華　　民　　國　　96　　年　　4 　　月　　17　　日
                  民事第一庭  法官　 廖純卿
正本係照原本作成。
如不符本判決，應於送達後20日內，向本院提出上訴狀並表明上
訴理由，如於本判決宣示後送達前提起上訴者，應於判決送達後
10日內補提上訴理由書（須附繕本）。
中    華    民    國    96    年    4     月    17    日
                  書記官  李明罐
附表一：
┌─┬─────┬─────┬─────┬─────┬─────┬─────────────┐
│編│ 貸款金額 │ 未償金額 │借款期間  │利息起算日│利      息│違          約          金│
│號│ (新臺幣) │ (新臺幣) │ (民國)   │  (民國)  │          │                          │
├─┼─────┼─────┼─────┼─────┼─────┼─────────────┤
││1,800,000 │1,651,626 │93 年3月22│95年4月22 │年息4.495%│自95年5 月23日起至清償日止│
│  │元        │元        │日起至113 │日起至清償│          │，逾期在6 個以內者，按上開│
│  │          │          │年3 月22日│日止      │          │利率10% ，超過6 個月按上開│
│  │          │          │          │          │          │利率20% 計算。            │
├─┼─────┼─────┼─────┼─────┼─────┼─────────────┤
││300,000元 │185,871元 │93年3 月22│95年4 月22│年息6.4%  │自95年5 月23日起至清償日止│
│  │          │          │日起至98年│日起至清償│          │，逾期在6 個以內者，按上開│
│  │          │          │3月22 日  │日止      │          │利率10% ，超過6 個月按上開│
│  │          │          │          │          │          │利率20% 計算。            │
│  │          │          │          │          │          │                          │
└─┴─────┴─────┴─────┴─────┴─────┴─────────────┘
 附表二：
┌─┬─────┬─────┬─────┬─────┬─────┬─────────────┐
│編│ 貸款金額 │ 未償金額 │借款期間  │利息起算日│利      息│違          約          金│
│號│ (新臺幣) │ (新臺幣) │ (民國)   │  (民國)  │          │                          │
├─┼─────┼─────┼─────┼─────┼─────┼─────────────┤
││150,000元 │131,676元 │94年4 月6 │95年4 月10│年息11.303│自95年5 月11日起至清償日止│
│  │          │          │日起至95年│日起至清償│%         │，逾期在6 個以內者，按上開│
│  │          │          │4 月6日   │日止      │          │利率10% ，超過6 個月按上開│
│  │          │          │          │          │          │利率20% 計算。            │
└─┴─────┴─────┴─────┴─────┴─────┴─────────────┘
附表三：
┌─┬─────┬─────┬─────┬─────────────┐
│編│ 未償金額 │利息起算日│利      息│違          約          金│
│號│ (新臺幣) │   (民國) │          │        （新臺幣）        │
├─┼─────┼─────┼─────┼─────────────┤
│１│55,051元  │94 年12月8│年息17%   │自95年1 月9 日起至清償日止│
│  │          │日起至清償│          │，逾期在6 個以內者，按上開│
│  │          │日止      │          │利率10% ，超過6 個月按上開│
│  │          │          │          │利率20% 計算。            │
│  │          │          │          │                          │
└─┴─────┴─────┴─────┴─────────────┘
